Galang Raka Saputra

Programmer

+62895428171038 | galangraka160905@gmail.com | Gunung Baru Gg. Suka asih Bandung

Profil

Programmer yang memiliki pengalaman di backend maupun front end. Terbiasa menggunakan bahasa pemrograman PHP dan Javascript serta Menggunakan RDBMS MySQL dan PostgreSQL untuk Database. Memiliki Kemampuan menggunakan Framework PHP yaitu Laravel serta Library Javascript yaitu Leaflet

Kemampuan Utama

- HTML
- CSS
- JavaScript
- Laravel

- MySQL
- PostgreSQL
- Leaflet

Pengalaman Kerja

Programmer - PT.Maxxima Innovative

June 2023 - July 2024

- Mengembangkan Aplikasi Web Mengggunakan Laravel
- Mengembangkan Aplikasi Map di Web menggunakan Leaflet
- Memelihara Database Aplikasi menggunakan PostgresSql

Programmer - PT.Maxxima Innovative

Sep 2024 – Now

- Mengembangkan Aplikasi Web Mengggunakan Laravel
- Mengembangkan Aplikasi Map di Web menggunakan Leaflet
- Memelihara Database Aplikasi menggunakan PostgresSql

Bahasa yang dikuasai

- Indonesia
- Inggris

Pendidikan

• SMKN 11 Bandung, Rekayasa Perangkat Lunak

2020 - 2023

Portfolio

• galangraka.vercel.app